【裁判字號】    90,簡抗,11
【裁判日期】    900716
【裁判案由】    返還票據
【裁判全文】
臺灣士林地方法院民事裁定  九十年度簡抗字第一一號
    抗  告  人  甲○○
    相  對  人  財欣不動產管理顧問有限公司
    法定代理人  林德泉
右當事人間請求返還票據事件，抗告人對於民國九十年五月二十四日本院士林簡易庭
所為第一審之裁定提起抗告，本院裁定如左：
    主      文
抗告駁回。
抗告費用由抗告人負擔。
    理      由
一、按提起上訴，應於第一審判決送達後二十日之不變期間內為之，提起上訴，如逾
    上訴期間者，原第一審法院應以裁定駁回之，民事訴訟法第四百四十條前段、第
    四百四十二條第一項分別定有明文。又上開規定於簡易訴訟程序亦有準用，同法
    第四百三十六條之一第三項亦規定甚明。
二、本院士林簡易庭八十九年度士簡字第九七三號請求返還票據事件第一審判決於民
    國九十年四月十八日以寄存送達地警察機關之方式送達抗告人（即上訴人），並
    製作送達通知書，記明寄存文書之處所，黏貼於應受送達人台北市○○○路○段
    三巷十七號四樓之住居所門首，有送達證書附於原審卷內可稽（見原審卷第五七
    頁），且抗告人於上開期間確實居住於上址，此稽之其自行書寫之起訴狀、上訴
    狀及本件抗告狀上均載明其住居所為上址甚明，且歷次開庭通知書亦均係直接送
    達於上址或以寄存送達地警察機關之方式送達抗告人，亦有送達證書附於原審卷
    內可佐（見原審卷第一八、三一、四六頁），是應認於以寄存送達地警察機關之
    方式送達抗告人，並製作送達通知書，記明寄存文書之處所，黏貼於應受送達人
    住居所之九十年四月十八日即已生合法送達之效力，其上訴期間自送達判決之翌
    日起，並扣除在途期間，算至九十年五月八日即已屆滿，抗告人遲至九十年五月
    十八日始提起上訴，已逾上訴期間，原審以抗告人逾期上訴，認其上訴不合法，
    裁定予以駁回，並無不合。是抗告人辯稱其未住於上址等語，尚難憑採；況以合
    法寄存送達之方式將應送達之文書寄存於應送達地之警察機關時，即生送達之效
    力，不因受送達人嗣後有無或何時前往該警察機關領取應送達之文書而有異，是
    抗告人辯稱其至警局取回判決書之日期與送達證書上所載日期不同，上訴期間應
    另行起算等語，容有誤會。
三、按不變期間，法院不得依聲請或依職權伸長或縮短之。故送達於當事人之判決或
    裁定正本內記載上訴或抗告期間，縱有誤記較法定不變期間為長，亦不生何等效
    力。當事人提起上訴或抗告，仍應於法律所定期間內為之，最高法院二十三年抗
    字第三四三號、三十年聲字第四二號判例已一再闡明此旨（最高法院七十五年度
    第二十四次民事庭會議決定參照）。抗告人辯稱：原審書記官於九十年四月十日
    原審宣判前曾當面告知其於九十年五月十八日前上訴即可等語，惟經本院電詢原
    審劉文昌書記官，劉書記官答稱其係告知抗告人上訴應於收受判決正本二十日內
    提出於法院，並舉例：如為四月二十八日收受判決，則應於五月十八日前提出上
    訴，並未明確告知抗告人本件於五月十八日前上訴即可等語，有公物查詢電話紀
    錄表在卷可稽，是抗告人所辯原審書記官曾告知其於九十年五月十八日前上訴即
    可等語，不足採信，況抗告人嗣已接獲判決正本，該判決亦已載明「如不服本判
    決，應於送達後廿日內，向本院提出上訴狀並表明上訴理由」等救濟指示，並揆
    諸上開說明，縱劉書記官有為上開錯誤表示，亦不能改變前揭應於判決送達後二
    十日之不變期間內提起上訴之規定，亦即抗告人提起上訴，仍應於法律所定期間
    內為之，從而，抗告意旨聲明廢棄原裁定，為無理由，應予駁回。
據上論結，本件抗告為無理由，依民事訴訟法第四百九十二條第一項、第九十五條、
第七十八條，裁定如主文。
中      華      民      國    九十      年      七      月     十六     日
                                    臺灣士林地方法院民事第三庭
~B審判長法官  洪英花
~B      法官  王怡雯
~B      法官  張國勳
右為正本係照原本作成。
本裁定不得抗告。
中      華      民      國    九十      年      七      月    二十四    日
~B法院書記官  李汝婷


司法院資訊處製作；財團法人民間司法改革基金會備份。
